臺灣高等法院臺中分院刑事判決　　　 100年度上易字第1324號
上　訴　人
即　被　告　張炤
上列上訴人因偽造文書等案件，不服臺灣臺中地方法院100年度
交易字第629號中華民國100年8月17日第一審判決（起訴案號：
臺灣臺中地方法院檢察署100年度偵字第12954號)，提起上訴，
本院判決如下：
    主    文
上訴駁回。
    理    由
一、按不服地方法院之第一審判決而上訴者，應向管轄第二審之
    高等法院為之。上訴書狀應敘述具體理由。上訴書狀未敘述
    上訴理由者，應於上訴期間屆滿後二十日內補提理由書於原
    審法院。逾期未補提者，原審法院應定期間先命補正。又第
    二審法院認為上訴書狀未敘述理由或上訴有第362條前段之
    情形者，應以判決駁回之。刑事訴訟法第361條、第367條前
    段分別定有明文。又同法第372條規定：「第367條之判決及
    對於原審諭知管轄錯誤、免訴或不受理之判決上訴時，第二
    審法院認其為無理由而駁回上訴，或認為有理由而發回該案
    件之判決，得不經言詞辯論為之。」。
二、次按，依刑事訴訟法第350條、第361條、第362條、第367條
    規定，不服地方法院之第一審判決而上訴者，須提出上訴書
    狀，並應敘述具體理由，為上訴必備之程式；其所提出之書
    狀未敘述上訴理由，或僅曾以言詞陳述上訴理由者，均應於
    上訴期間屆滿後二十日內補提理由書於第一審法院。第一審
    法院經形式審查，認逾期未補提上訴理由者，應定期間先命
    補正；逾期未補正者，為上訴不合法律上之程式，應以裁定
    駁回。倘已提出上訴理由，但所提非屬具體理由者，則由第
    二審法院以上訴不合法律上之程式，判決駁回。而所謂具體
    理由，必係依據卷內既有訴訟資料或提出新事證，指摘或表
    明第一審判決有何採證認事、用法或量刑等足以影響判決本
    旨之不當或違法，而構成應予撤銷之具體事由，始克當之（
    例如：依憑證據法則具體指出所採證據何以不具證據能力，
    或依憑卷證資料，明確指出所為證據證明力之判斷如何違背
    經驗、論理法則）；倘僅泛言原判決認定事實錯誤、違背法
    令、量刑失之過重或輕縱，而未依上揭意旨指出具體事由，
    或形式上雖已指出具體事由，然該事由縱使屬實，亦不足以
    認為原判決有何不當或違法者（例如：對不具有調查必要性
    之證據，法院未依聲請調查亦未說明理由，或援用證據不當
    ，但除去該證據仍應為同一事實之認定），皆難謂係具體理
    由，俾與第二審上訴制度旨在請求第二審法院撤銷、變更第
    一審不當或違法之判決，以實現個案救濟之立法目的相契合
    ，並節制濫行上訴（參照最高法院97年度台上字第892號判
    決）。
三、本件上訴人即被告張炤（下稱被告）於100年9月2日所提
    起之上訴狀，形式上雖提出書狀敘述上訴理由，略以：被告
    自從犯酒駕及偽造文書等罪後，內心深感悔悟，頗受煎熬，
    保證此後絕不再犯。被告去年因爆肝而動手術，術後身體十
    分虛弱，常成全身痠痛，體力常感不濟，無法如一般人久站
    工作，亦無法搬提重物，故無法工作，經濟困頓。而被告事
    親極孝，父親中風十幾年，剛死亡未幾，母親又已中風三年
    多，妻子失智二十年，在在皆需被告負擔照顧，下又有三名
    兒女，致被告身心及經濟壓力非常大，實非外人所能體會。
    懇請悲憐被告艱困處境，予以從輕量刑，以稍紆解被告燃眉
    之經濟問題，並予被告自新之機會云云。
四、本院查：
  (一)被告因不服地方法院之第一審判決而於100年9月2日向原審
    法院具狀提出上訴書狀敘明上訴理由，則依刑事訴訟法第36
    1條第2項條文、立法修正理由及上開最高法院判決意旨，被
    告倘已提出上訴理由，但所提非屬具體理由者，則由第二審
    法院以上訴不合法律上之程式，以判決駁回之。至於上訴理
    由是否具體，係屬第二審法院審查範圍，則不在命補正之列
    （參見法院辦理刑事訴訟案件應行注意事項第162點），合
    先敘明。
  (二)又按刑罰之量定，為事實審法院自由裁量之職權，倘其所量
    之刑並未逾越法定刑之範圍（即所謂外部界限），復無違反
    比例或罪刑相當原則之情形（即所謂內部界限）者，自不得
    任意指為違法（最高法院97年度台上字第3096號、97年度台
    上字第2615號判決參照）。經查，原判決依據被告於警詢及
    偵訊中之供述、員警職務報告書、酒精濃度檢測單、刑法第
    185條之3之查獲後測試觀察紀錄表及汽機車駕駛人酒後生理
    協調平衡檢測紀錄卡各1份等證據，認被告服用酒類不能安
    全駕駛動力交通工具而駕駛及偽造署押犯行明確。原審審酌
    被告張炤所為，係犯刑法第185條之3之服用酒類不能安全
    駕駛動力交通工具而駕駛罪及同法第217條第1項之偽造署押
    罪。又被告所犯上開2罪，犯意各別，且犯罪構成要件不同
    ，應予分論併罰；並考量被告有3次違背安全駕駛之公共危
    險前科（有臺灣高等法院被告前案紀錄表在卷足稽），猶不
    知警惕，復再觸犯同一罪名之本案，足見其並未因受法律制
    裁後而有誠心悔過之意，且其一再酒後駕車，對交通安全潛
    藏重大危險，漠視其他用路人之權利，惡性非輕，又為圖脫
    免刑責，在酒精濃度檢測單上偽造「張振興」之署名，足以
    生損害於警察機關對於酒精濃度測定紀錄管理之正確性及張
    振興本人，暨其犯罪後坦承犯行，態度尚稱良好等一切情狀
    ，分別量處有期徒刑5月、4月及均諭知易科罰金之折算標準
    ，並定其應執行刑為有期徒刑6月，如易科罰金，以新臺幣1
    仟元折算1日。原審顯已注意適用刑法第57條之規定，在法
    定刑之範圍內為上開量刑，且不違反罪刑相當原則。
  (三)經核上開被告所提之上訴理由，要非屬所謂之具體理由（即
    必須依據卷內既有訴訟資料或提出新事證，具體指摘或表明
    第一審判決有何採證認事、用法或量刑等足以影響判決本旨
    之不當或違法，而構成應予撤銷之具體事由，始克當之【例
    如：依憑證據法則具體指出所採證據何以不具證據能力，或
    依憑卷證資料，明確指出所為證據證明力之判斷如何違背經
    驗、論理法則】，參見最高法院97年度台上字第892號判決
    意旨），而被告在原審審理中本即為有罪之陳述，復表明並
    無證據請求調查，無辯解，承認犯罪，有原審100年8月3日
    審判筆錄附卷可稽。
  (四)綜上所述，本件被告前開所執之上訴理由，俱未依法指摘或
    表明第一審判決有何採證認事、用法或量刑等足以影響判決
    本旨之不當或違法，而構成應予撤銷之具體事由，揆諸上開
    最高法院判決意旨，被告提起之第二審上訴不合法律上程式
    ，爰不經言詞辯論，判決駁回上訴。
五、據上論斷，應依刑事訴訟法第367條前段、第372條，判決如
    主文。
中    華    民    國   100    年    10    月    26    日
            刑事第四庭    審判長法  官  洪  耀  宗
                                法  官  劉  登  俊
                                法  官  石  馨  文
以上正本證明與原本無異。
不得上訴。
                                書記官  郭  蕙  瑜
中    華    民    國   100    年    10    月    26    日